【裁判字號】    94,上重更(二),55
【裁判日期】    950601
【裁判案由】    毒品危害防制條例
【裁判全文】
臺灣高等法院刑事判決            94年度上重更(二)字第55號
上  訴  人
即  被  告  丙○○
指定辯護人  法律扶助莊志成律師
上列上訴人因違反毒品危害防制條例案件，不服臺灣桃園地方法
院90年度重訴字第24號，中華民國92年8月29日第一審判決（起
訴案號：臺灣桃園地方法院檢察署89年度偵字第17016號），提
起上訴，判決後經最高法院第二次發回更審，本院判決如下：
    主  文
原判決撤銷。
丙○○販賣第一級毒品，累犯，處無期徒刑。褫奪公權終身。扣
如附表壹編號(一)之1.、附表參編號(一)、附表壹編號(二)之1.、附表
壹編號(三)之1.所示毒品海洛因、甲基安非他命，及附表壹編號(一)
之2.、附表壹編號(三)之2.之電子秤、附表參編號(二)研磨機內留存
（微量無法秤重）之毒品海洛因、甲基安非他命殘渣，沒收銷燬
之。附表肆所示之毒品包裝袋、附表壹編號(一)之2.電子秤、附表
壹編號(二)之2.行動電話、附表壹編號(三)之2.電子秤、附表參編號
(二)之研磨機、附表壹編號(一)之3.分裝袋、附表參編號(三)之分裝袋
，及附表壹編號(一)之4.現金新臺幣伍萬元，均沒收。
    事  實
一、丙○○前曾因非法吸用化學合成麻醉藥品、非法販賣化學合
    成麻醉藥品罪，經臺灣桃園地方法院於民國（下同）84年4
    月6日以83年度訴字第1657號，分別判處有期徒刑10月、有
    期徒刑5年4月；其後，非法吸用化學合成麻醉藥品部分，經
    本院於84年9月27日以84年度上訴字第3895號判決上訴駁回
    確定；另非法販賣化學合成麻醉藥品罪部分，先後經本院以
    85年度上更(一)字第34號，及最高法院於85年8月9日以85年台
    上字第3840號判決上訴駁回確定；上揭二罪再經本院於85
    年9月26日以85年度聲字第1309號裁定應執行刑為有期徒刑5
    年10月，而於87年4月24日假釋出監，至89年10月29日縮短
    刑期屆滿執行完畢。
二、丙○○猶不知悔改，復意圖營利，以不詳途徑取得第一級毒
    品海洛因、第二級毒品甲基安非他命，並備妥分裝袋、不明
    成份之白色粉末（用以混充入毒品內）及電子秤、研磨機等
    工具，於89年10月初，在桃園縣中壢市○○○路「統領保齡
    球館」內，以總價為新臺幣（下同）5萬元，同時販賣海洛
    因、安非他命各半兩予林宗德，林宗德並未當場支付價款。
    嗣於89年11月4日凌晨4時49分33秒許，林宗德在桃園縣平鎮
    市○○路「好伯春汽車旅館」303室，以0000000000號行動
    電話，撥打丙○○持用之0000000000號行動電話，通知丙○○已備妥前開價金5萬元，可前來取款；丙○○於接獲電話
    後，遂駕駛PG-3886號賓士轎車，載同理容小姐乙○○（業
    經檢察官為不起訴處分），同時攜帶附表壹所示之海洛因、
    安非他命、器具，前往「好伯春汽車旅館」303室，並將附
    表壹編號(一)之1.所示之海洛因置於桌上，再於林宗德面前以
    小剪刀將海洛因塊剪成小塊分裝。適警員接獲線報，於該日
    清晨7時許至前開房間臨檢，當場查獲如附表壹所示之物；
    及在林宗德身上扣得如附表貳所示之物。同日上午10時許、
    下午5時許，警員復將丙○○帶往桃園縣中壢市○○街208巷
    91號住處搜索，扣得如丙○○所有附表參所示之物。
二、案經桃園縣政府警察局八德分局報請臺灣桃園地方法院檢察
    署檢察官偵查起訴。
    理 由
一、訊據被告即上訴人丙○○矢口否認有販賣毒品犯行，辯稱：
    伊未曾販賣第一級毒品或第二級毒品予林宗德，89年11月4
    日被查獲之海洛因是丁○○寄放的；因丁○○於89年11月4
    日凌晨2時36分來電相約至臺一線內壢路段旁相見，乃駕車
    前去，丁○○表示要回去臺北，身上攜帶毒品恐有危險，即
    將毒品丟在小客車內，因不知道海洛因真假，乃前往好伯春
    汽車旅館找林宗德試吃鑑定看是否是海洛因云云。惟查：
  (一)警方於89年11月4日凌晨7時許，至桃園縣平鎮市○○路「好
    伯春汽車旅館」303室臨檢，查獲被告及證人林宗德、乙○○在場，並扣得如附表壹、參所示之毒品、器具，有現場臨
    檢紀錄、搜索扣押證明筆錄各1份及現場照片3張在卷可查（
    見偵字第17016號偵查卷第21頁至第25頁）。又現場臨檢紀
    錄、搜索扣押證明筆錄及現場照片雖係被告以外之人審判外
    之陳述，然係承辦本案之桃園縣政府警察局八德分局員警為
    偵辦本案，職務上製作之紀錄文書，又無顯不可信之情況，
    依刑事訴訟法第159條之4第1款之規定，應有證據能力。
  (二)在「好伯春汽車旅館」303室桌上為警扣得疑似海洛因之白
    粉23包、疑似海洛因磚之白粉1包，及在桃園縣中壢市○○
    街208巷91號搜得疑似海洛因之白粉2包，經送請鑑定結果，
    均含海洛因成分，合計淨重651.87公克（包裝重40.01公克
    ），純度百分之77.79，純質淨重507.09公克，有法務部調
    查局（89）陸(一)字第89180468號鑑定通知書在卷可證（見偵
    查卷第58頁）。另在被告丙○○之身上扣得疑似安非他命之
    結晶1包，及在被告所有PG-3886號自用小客車內扣得疑似安
    非他命之結晶14包，共15包，經送請鑑定結果，認均含甲基
    安非他命，總淨重為483.3公克，平均純度百分之95，共取
    0.4公克供作化驗，總餘482.9公克，亦有內政部警政署刑事
    警察局89年11月21日刑鑑字第178846號鑑驗通知書在卷為憑
    （見偵字第17016號卷第118頁）。其他相關扣案物品經送請
    鑑定結果，認：「一送驗電子秤及研磨機經檢驗結果均有第
    一級第6項毒品海洛因及第二級毒品第89項毒品甲基安非他
    命殘留。... 三送驗分裝袋、毛刷、湯匙、壓製機、千斤頂
    經檢驗結果均無毒反應」，亦有法務部調查局91年6月17日
    調科壹字第09123047860號檢驗通知書在卷可參（見原審卷
    第121頁）。以該等毒品數量之多觀之，顯非單純供自己吸
    食之用。
  (三)對於上揭扣押物品來源，被告之供述：
    1.被告於警詢供稱：警方於桌上及我車上查獲之毒品，均是
      一個住在臺北，綽號「老二」之男子放我這的，桌上的5
      萬元是林宗德所有；... 「老二」年約40幾歲，平日均以
      其行動電話聯絡，是朋友介紹的，他原本打算賣給我，但
      我沒錢，亦沒再做毒品買賣，故我不向他買，但他稱（毒
      品）帶來帶去很危險，故寄放在我這，「老二」是在89年
      11月4日1時許，在內壢省道旁寄放給我；因「老二」交給
      我時便放在車上，故一直隨車帶著，我分裝海洛因是好玩
      的，因我不知海洛因是毒品；... 他（林宗德）說的不是
      實話，我想可能是他有要向我購買安非他命，但我想安非
      他命是「老二」所有，而沒有賣給他，可能他因此懷恨在
      心，致於伍萬新臺幣是他要向我買安非他命的，而我未賣
      給他云云（見偵字第17016號卷第6頁反面至第8頁）。
    2.於檢察官偵查中供稱：賓館查獲之海洛因及海洛因磚、分
      裝袋，車上查獲之安非他命及電子秤是老二寄放在我這裡
      的；賓館查獲之其他東西是林宗德的；... 四號凌晨給我
      的；在內壢縱貫路上拿給我，他放在我車上就走了；..
      我將東西放在車上。我拿到房間給林宗德看，看到底是不
      是海洛因；... （問：未何分裝成一小包？）只是將他拆
      開，挪看看是否真的是海洛因；... （問：賣海洛因及安
      非他命給林宗德？）沒有；他要跟我買，但我告訴他安不
      是我的；那東西是老二要賣給我，但我沒錢買，所以他就
      寄放在我這裡；林宗德聽說我這裡有安非他命，就要跟我
      買，我說不是我的，他就丟五萬元給我，就是被查獲的五
      萬元等語（見偵字第17016號卷第34頁反面至第35頁反面
      ）。
    3.在原審於91年4月8日調查中供稱：警詢所供屬實，000000
      0000號電話的持用人就是「老二」，我與「老二」聯絡兩
      次，當時是他打電話給我說他在內壢要與我聊天，之後電
      話就斷掉了，我就回電給他，問他在內壢何處，他說在縱
      貫路旁，我就去了云云（見原審卷(一)第91頁）。
    4.觀之上揭被告之陳述，其在警詢中先稱係真實姓名不詳綽
      號「老二」之人持來販賣，因被告未從事毒品買賣，乃暫
      時寄放，並隨身攜帶；及至檢察官偵查中則稱綽號「老二
      」之人，相約至縱貫路上，即逕將毒品放置被告車內，被
      告始持給林宗德察看是否海洛因；迨至原審卻改稱係丁○○所有；所供先後不一，是否真實已容懷疑。
    5.況且，被告於原審92年3月10日供稱：我現在知道「老二
      」的全名是劉建明或丁○○，年約40多歲；他在桃園院檢
      有案子，我因為本案被警查獲後送戒治，出獄後「老二」
      就來找我，要我把本案被查扣的毒品賠給他，我沒有錢還
      他，所以把我的車子交給他使用，他開著我的車載著毒品
      被警查獲云云（見原審卷(二)第21頁、第22頁）。然本院依
      被告查報之資料傳喚證人丁○○到庭進行交互詰問，據該
      證人具結證稱：伊不記得與被告有無金錢往來；（問：89
      年11月4日你是否在縱貫路上與被告碰面？）沒有：（問
      ：你有無交付安非他命、海洛因給被告？）沒有等語（見
      本院95年5月18日審判筆錄第2頁、第3頁）。則被告所指
      ：毒品是「老二」丁○○所寄放乙節，更無足採。
    6.參以：(1)扣案毒品市價高達數百萬元，以此價值不菲之毒
      品，衡情自無放心寄放他保管，更無長期不予聞問之可能
      ；(2)茍若僅係他人單純寄放，依理將來應原狀歸還，自無
      任意開封、使用之理；乃被告竟將附表壹所示之毒品攜帶
      至「好伯春汽車旅館」303室，並將海洛因切下小塊、分
      裝小包，自與常情有悖。綜上各節相互勾稽，本案如附表
      壹所載查扣之毒品，應係被告所有，已毋庸置疑。被告所
      辯：攜帶附表壹所示之毒品等物至「好伯春汽車旅館」
      303 室，係委由林宗德代為鑑定是否真正海洛因等語，要
      屬卸責之詞，委無可採。
  (四)證人林宗德之供證：
    1.證人林宗德於警詢時供稱：警方於89年11月4日7時許至我
      承租在平鎮市○○路好伯春汽車旅館三０三室執行臨檢，
      當場於桌上明顯處查獲：(1)海洛因二十三包含袋毛重423
      公克；(2)海洛因磚乙塊重269公克，(3)分裝袋5大包；(4)電
      子秤乙臺；(5)新臺幣五萬元等物，又於丙○○身上起獲安
      非他命乙包重4.0公克；後又從我之手提包內起獲(1)海洛
      因及殘餘夾鍊袋十包共重40公克；(2)大麻乙包重0.8公克
      ；(3)削尖吸管乙支；(4)新臺幣六萬一仟六佰元；最後警方
      於丙○○停在車庫支PG-3886號白色賓士車上起獲安非他
      命十四包共重496公克及電子秤乙只，現場除我外尚有丙○○、及乙○○在場；... 我於89年10月3、4日左右，在
      中壢市○○○路統領保齡球館內靠廁所角落交易海洛因及
      安非他命各半兩，是以5萬元之代價購得，我都是打他之
      行動電話0000000000 與他連絡的；因為我在89年10月3、
      4日向丙○○購買毒品的5萬元尚未付錢，他今日（即89年
      11月4日）來向我要；因我已戒除毒癮，還完欠款後便不
      再向他購買任何毒品，故他希望藉分裝海洛因時，順道吸
      引我，看我會不會心動而再次購買云云（見偵字第17016
      號卷第13頁）。
    2.嗣在原審調查中經具結訊問，雖意翻異前供，改稱：（警
      詢筆錄）這是警察寫好叫我說的等語（見原審卷(一)第43頁
      ）。然本院審酌：
      (1)警方於89年11月4日凌晨7時許，至桃園縣平鎮市○○路
        「好伯春汽車旅館」303室臨檢，查獲之現金五萬元，
        係證人林宗德向被告購買毒品之價金，已據被告在檢察
        官偵查中陳述甚詳（見偵字第17016號偵查卷第35頁正
        、反面）。核與證人林宗德動供證：五萬元是之前向他
        買海洛因，現要將錢給他等語相符（見偵字第17016號
        偵查卷第31頁）。復有當場查扣之5萬元、海洛因可資
        佐證，自屬可信。
      (2)證人即製作林宗德警詢筆錄警員鄭自強，於原審證稱：
        林宗德警詢筆錄出於自由意識為陳述（見原審卷(一)第
        113頁）。且證人林宗德因本案為警移送施用毒品案件
        ，經原審於90年度訴字第806號案件調查、審理時，均
        未曾指稱前開警詢筆錄為不實；尤以該案於90年7月6日
        審理時，原審法官亦特別將89年度毒偵字第5853號（即
        林宗德因本案為警移送臺灣桃園地方法院檢察署檢察官
        偵辦之案號）卷內資料，包括林宗德與相關人（按即本
        案被告與乙○○二人）警詢、偵查所言一併提示，林宗
        德亦供稱「無意見」。
      (3)證人乙○○、林宗德均證稱：被告在房間內以剪刀將海
        洛因塊剪成小塊再分裝，並經被告自承無誤，設該等海
        洛因係丁○○寄放，被告豈會於林宗德面前任意切割分
        裝，並一併攜帶電子秤前去﹖
      (4)按測謊技術既係本於心理學及生理學之理論為基礎，並
        佐以科學儀器詳實記錄受測者應答時之各項反應，復由
        專業人員進行問題設計及結果判讀，所得測謊結果自具
        有相當之可信性。倘測謊人員具備專業之知識技能，復
        事先獲得受測者之同意，所測試之問題及其方法又具專
        業可靠性時，該測謊結果，如就否認犯罪有不實之情緒
        波動反應，雖不能採為有罪判決之唯一依據，但非無證
        據能力。查，證人林宗德經檢察官解送法務部調查局測
        謊，就林宗德稱「未曾向丙○○購買毒品」，經該局以
        控制問題法及混合問題法實施測謊，呈情緒波動之反應
        ，研判有說謊；而該局於測謊前先對受測人進行會談，
        並完成受測者同意測試書面簽署，且實施測謊人員曾於
        美國馬里蘭州刑事司法學院研習測謊，為美國測謊協會
        會員、我國鑑識科學學會會員，有該局（90）陸(三)字第
        90003481號鑑定通知書、92年12月29日調科參字第
        09200489290號函在卷可考（見偵字第17016號卷第137
        頁）。該測謊結果自足以佐證林宗德嗣後改稱未向被告
        購買海洛因、安非他命等云云，係迴護被告之詞。
      (5)本院因認該證人在警詢、檢察官偵查中所為之上揭供證
        ，雖與審判中不符，但其先前之陳述具有較可信之特別
        情況，且為證明被告之犯罪事實存否所必要者，依刑事
        訴訟法第159條之2之規定得為證據。被告有前揭犯罪事
        欄所載之販賣毒品行為，亦可認定。
    3.另查，林宗德在本案係屬證人，依刑事訴訟法第12章第2
      節人證之相關條文，並無類似刑事訴訟法第100條之1訊問
      被告須全程連續錄音之規定。同法第192條雖規定訊問證
      人得準用訊問被告之條文，然不包括同法第100條之1，依
      「明示其一排除其他」原則，訊問證人本無須全程連續錄
      音。則證人林宗德於本案警詢錄音帶，雖因林宗德同時涉
      有施用毒品犯行，為警以被告身分移送臺灣桃園地方法院
      檢察署檢察官偵查起訴，經原審以90年度訴字第806號判
      決確定後，移送臺灣桃園地方法院檢察署執行，該署檢察
      官以90年度執字第3801號執行後，將林宗德警詢錄音帶銷
      燬（見卷附該署92年2月14日桃檢守執丁字第90執3801號
      函），仍不影響證人林宗德於警詢指證之證據能力；附此
      敘明。
  (五)按毒品危害防制條例之販賣毒品罪，不以販入後復行賣出為
    必要，凡以營利之目的，將毒品購入或賣出，有一於此，其
    犯罪即屬完成。所謂「意圖」，即犯罪之目的，原則上不以
    發生特定結果為必要，祇須有營利之意圖為己足，不以買賤
    賣貴而從中得利為必要（最高法院94年台上字第5668號判決
    意旨參照）。遏止毒品之氾濫為我政府近年來施政之重點，
    除定有重典以為處罰外，各級檢、警、調機關亦全全方位查
    緝不遺餘力；是被告果非意在營利，豈有持有鉅量毒品俟機
    販賣之理。被告有營利之意圖，亦毋庸置疑。
  (六)本件事實已臻明確，被告前開辯解，無非飾詞圖卸，尚非可
    採，被告犯行，洵堪認定。
三、論罪法條：
  (一)核被告所為，係犯毒品危害防制條例第4條第1項販賣第一級
    毒品既遂罪、同條第2項販賣第二級毒品既遂罪。被告持有
    第一級、第二級毒品之低度行為，為販賣之高度行為所吸收
    ，不另論罪。
  (二)被告以一行為販賣第一級、第二級兩種毒品，侵害不同社會
    法益，為一行為觸犯數罪明之想像競合犯，應依刑法弟55條
    之規定，從較重之販賣第一級毒品罪論處。
  (三)被告前曾因非法吸用化學合成麻醉藥品、非法販賣化學合成
    麻醉藥品罪，經臺灣桃園地方法院於84年4月6日以83年度訴
    字第1657號，分別判處有期徒刑10月、有期徒刑5年4月；其
    後，非法吸用化學合成麻醉藥品部分，經本院於84年9月27
    日以84年度上訴字第3895號判決上訴駁回確定；另非法販賣
    化學合成麻醉藥品罪部分，先後經本院以85年度上更(一)字第
    34號，及最高法院於85年8月9日以85年台上字第3840號判決
    上訴駁回確定；上揭二罪再經本院於85年9月26日以85年度
    聲字第1309號裁定應執行刑為有期徒刑5年10月，而於87 年
    4月24日假釋出監，至89年10月29日縮短刑期屆滿執行完畢
    ，有本院被告全國前案紀錄表在卷為憑，被告於有期徒刑執
    行完畢後（被告意圖販賣而持有毒品之最終犯罪時間於89年
    11月4日，係在前刑期於89年10月29日屆滿之後）5年內再犯
    本件有期徒刑以上之罪，為累犯，除本案所犯罪名法定刑為
    死刑或無期徒刑部分，不得加重其刑外，其餘應依法加重其
    刑。
三、原審據以論罪科刑，固非無見。惟檢察官起訴被告於89年9
    月初、11月4日向林宗德間販賣林宗德第一、二級毒品犯行
    ，尚屬不能證明（另詳如後述），原審一併予以論科，均有
    未洽。被告上訴意旨否認犯罪，固無可取，然原判決既有前
    述之可議，仍屬無可維持，應由本院將原判決撤銷改判。爰
    審酌被告曾有多次犯罪前科，仍不知悛悔，其被查獲之毒品
    數量龐大，對社會治安危害甚鉅，及犯後猶多方飾詞卸責未
    見悔意等一切情狀，量處無期徒刑，並依法宣告褫奪公權終
    身。
四、沒收之宣告：
  (一)附表壹編號(一)之1.之海洛因24包，附表參編號(一)之海洛因2
    包（共26包，號其中1包為海洛因塊，合計淨重651.87公克
    ，純度百分之77.79，純質淨重507.09公克），係第一級毒
    品；附表壹編號(二)之1.之甲基安非他命1包、附表壹編號(三)
    之1.之甲基安非他命14包（總淨重為483.3 公克，平均純度
    百分之95，共取0.4公克供作化驗，總餘482.9公克），為第
    二級毒品。附表壹編號(一)之2.、附表壹編號(三)之2.之電子秤
    各1臺內留存之微量無法秤重之海洛因、安非他命殘渣，附
    表參編號(二)研磨機1臺內留存微量無法秤重之海洛因、甲基
    安非他命殘渣，分屬第一、二級毒品，均應依毒品危害防制
    條例第18條第1項前段之規定，沒收銷燬之。
  (二)附表肆所示之毒品包裝袋，分別有防止毒品裸露、逸出之功
    用，及便於攜帶，與毒品同屬被告所有，係供被告犯販賣第
    一級毒品罪所用之物，應依毒品危害防制條第第19條第1項
    之規定，併予宣告沒收。
  (三)附表壹編號(一)之2.電子秤1臺、編號(二)之2.NOKIA6150型行動
    電話1支（不及門號）、編號(三)之2.電子秤1臺、附表參編號
    (二)之研磨機1臺，均係供被告犯販賣第一級毒品罪所用之物
    ，應依毒品危害防制條第第19條第1項之規定，併予宣告沒
    收。
  (四)附表壹編號(一)之4.林宗德交付之現金五萬元，係被告犯販賣
    第一級毒品罪所得之物，應依毒品危害防制條第第19條第1
    項之規定，併予宣告沒收。
  (五)附表壹編號(一)之3.分裝袋5大包、附表參編號(三)分裝袋1大包
    ，雖尚未使用，然係供犯罪預備之物，切依相關扣押物之所
    有人業經認定為被告判斷，此部分裝袋亦應認定屬被告所有
    ，應依刑法第38條第1項第2款規定宣告沒收。
  (六)附表貳所示之物為證人林宗德所有，其餘物品則不能證明係
    被告供本件犯罪所用之物或供犯罪預備之物，故本院認無併
    予宣告沒收之必要。
五、
  (一)公訴意旨另以：被告另於89年9月初，在桃園縣中壢市○○○路「統領保齡球館」，販賣林宗德海洛因、安非他命各半
    兩；嗣又於89年11月4日凌晨4時49分33秒，被告接獲林宗德
    來電，即攜帶附表一所示之海洛因、安非他命前往「好伯春
    汽車旅館」303室，欲再販賣毒品予林宗德而未遂；因認被
    告此部分，亦涉有毒品危害防制條例第4條第1項、第2項之
    販賣毒品犯行云云。
  (二)公訴人被告此部分此部分，亦涉有毒品危害防制條例第4條
    第1項、第2項之販賣毒品犯行，無非以證人林宗德在警詢中
    之指述為其唯一之論據。訊之被告丙○○則堅決否認有此部
    分犯行。
  (三)經查：
    1.證人林宗德固曾於警詢證稱：我共向丙○○購得安非他命
      及海洛因二次，第一次是於89年9月3、4日左右，第二次
      於89年10月3、4日左右，二次均在中壢市○○○路統領保
      齡球館內靠廁所角落交易，每次交易海洛因及安非他命各
      半兩，是以5萬元之代價購得，我都是打他之行動電話000
      0000000連絡等語（見偵字第17016號卷第13頁）。然證人
      林宗德於89年9月3、4日向被告購買海洛因、安非他命各
      半兩乙節，並查無其他證據足以佐證，自不得單以林宗德
      指證，即認被告有該次販賣犯行。
    2.次按證人之個人意見或推測之詞，除以實際經驗為基礎者
      外，不得作為證據；刑事訴訟法第160條定有明文。查，
      證人林宗德在警詢供又證稱：因我在89年9月3、4日日向
      丙○○購買毒品的5萬元尚未付錢，他今日（即89年11月4
      日）來向我要；因我已戒除毒癮，還完欠款後便不再向他
      購買任何毒品，故他希望藉分裝海洛因時，順道吸引我，
      看我會不會心動而再次購買云云（見偵字第17016號卷第
      13頁）；然證人林宗德此部分僅係陳述其個人意見而已，
      並無其他根據，揆諸上揭刑事訴訟法之規定，不得作為證
      據，自不得執為被告論罪科刑之依據。
  (四)此外，又查無其他積極證據足認被告有公訴意旨所指之此部
    分販賣毒品犯行，此部分被告之犯罪尚屬不能證明。惟因公
    訴人認此部分與上開論罪部分，有連續犯之裁判上一罪關係
    ，故不另為無罪諭知。
六、移送併辦部分：
  (一)臺灣高雄地方法院檢察署93年度偵字第9108號案移送併辦意
    旨略以：被告於92年5月27日零時許，透過毒品大盤商綽號
    「豆漿」之人購買第一級及第二級毒品，由甲○○（另案處
    理）依「豆漿」之指示後，主動以電話0000000000號與丙○○連絡，而代為駕駛丙○○所有車號9227ＦＮ賓士自用小客
    車，至高雄市○○區○○路與孟子路交叉口附近之愛琴海汽
    車旅館前之停車場內取貨（毒品），正當甲○○欲駕駛行李
    箱滿載毒品之該自用小客車時，為臺灣高雄地方法院檢察署
    檢察官率同埋伏之警、調人員合力圍捕，查獲車內之後方行
    李箱內有海洛英磚12塊（毛重5,150公克、驗後純淨重4,213
    .96 公克）、安非他命68包（毛重69,040公克、驗後純淨重
    55,382.46公克），甲○○被逮捕後，同意配合檢、調、警
    方查出共犯，乃依其與綽號「豆漿」之連絡方式，繼續依指
    示將該自用小客車駛往高雄市苓雅區○○○路大遠百百貨公
    司前之公車站停放，汽車鑰匙放在車內，門不上鎖，等候有
    人前來取毒品，迨至同日零時45分許，丙○○果然偕同其女
    友乙○○前來開車，附近埋伏之警、調人員乃立即逮捕其二
    人，並扣得海洛因及安非他命；因認被告涉犯販賣毒品罪，
    且與本案有連續犯之裁判上一罪關係，而移送併辦云云。
  (二)臺灣新竹地方法院檢察署93年度偵字第4113號案移送併辦意
    旨略以：被告丙○○於93年4月6日下午4時許，在新竹縣竹
    北市○○道之加油站，以15萬元，自綽號「阿中」之不詳姓
    名年籍男子所販入海洛因2包，淨重70.94公克，同日下午7
    時30分許，駕駛未懸掛車牌，車號5H-5569號自用小客車，
    至新竹縣新竹市○○路八巷附近，經警查獲，並扣得上揭毒
    品海洛因，因認被告涉犯毒品危害防制條例第11條第1項之
    （單純）持有第一級毒品罪，且與本案有連續犯之裁判上一
    罪關係，而移送併辦等語。
  (三)惟按連續犯之所謂出於概括犯意，必須其多次犯罪行為自始
    均在一個預定犯罪計劃以內，出於主觀上始終同一犯意之進
    行，若中途另有新犯意發生，縱所犯為同一罪名，究非連續
    其初發的意思，即不能成立連續犯；最高法院70年台上字第
    6296號著有判例。次查：
    1.臺灣高雄地方法院檢察署93年度偵字第9108號案移送併
      辦意旨所指被告於92年5月27日之販入毒品犯行，核與本
      案檢察官起訴被告於89年11月4日之販賣毒品犯行，相隔
      已有兩年半之久；且據被告供陳：伊昨（26）日下午吃過
      午飯，接獲綽號「王仔」的電話告訴伊，高雄方面有好東
      西，要伊前來拿取樣品，看是否有人要，伊應允前來高雄
      後，「王仔」告訴伊，到了高雄後，自然會有人與伊聯絡
      云云（見偵字第11051號卷第7頁）。顯見併辦部分，被告
      係因他人偶然邀約「看貨」，方才臨時駕車南下取得毒品
      。其先後兩案，自難認係出自同一販賣毒品之概括犯意，
      亦難認有連續犯之關係。
    2.臺灣新竹地方法院檢察署93年度偵字第4113號案移送併
      辦意旨所指被告丙○○於93年4月6日，自綽號「阿中」之
      不詳姓名年籍男子所販入海洛因之犯行，核與本案檢察官
      起訴被告於89年11月4日之販賣毒品犯行，相隔已有三年
      半之久。且原承辦檢察官認被告所為係涉犯毒品危害防制
      制條例第11條第1項之持有第一級毒品罪，核與本案被告
      所為販賣毒品罪，其犯罪構成要件又不相同，自難認有連
      續犯之裁判上一罪關係。
 (四)從而，移送併辦部分應退回由原檢察署檢察官，以另為適法
   之處置。
據上論斷，應依刑事訴訟法第369條第1項前段、第364條、第299
條第1項前段、毒品危害防制條例第4條第1項、第2項、第18條第
1項前段、第19條第1項、刑法第11條前段、第56條、第55條、第
47條、第37條第1項、第38條第1項第2款，判決如主文。
本案經檢察官田炳麟到庭執行職務。
中    華    民    國    95    年    6     月    1     日
                  刑事第十庭    審判長法  官  劉 景 星
                                      法  官  陳 志 洋
                                      法  官  陳 博 志
以上正本證明與原本無異。
如不服本判決，應於收受送達後十日內向本院提出上訴書狀，其
未敘述上訴之理由者並得於提起上訴後十日內向本院補提理由書
（均須按他造當事人之人數附繕本）。
                                      書記官  陳 嘉 文
中    華    民    國    95    年    6     月    2     日
附錄：本案論罪科刑法條全文
毒品危害防制條例第4條第1項、第2項：
製造、運輸、販賣第一級毒品者，處死刑或無期徒刑；處無期徒
刑者，得併科新臺幣一千萬元以下罰金。
製造、運輸、販賣第二級毒品者，處無期徒刑或七年以上有期徒
刑，得併科新臺幣七百萬元以下罰金。
附表壹：
  (一)在「好伯春汽車旅館」303 室桌上為警當場扣獲：
    1.海洛因24包（與後列附表參編(一)同計共26包，號其中1包
      為海洛因塊，合計淨重651.87公克，純度百分之77.79，
      純質淨重507.09公克）。
    2.含微量無法秤重之海洛因、甲基安非他命殘渣之電子秤1
      臺。
    3.分裝袋5大包。
    4.林宗德交付之現金五萬元。
  (二)在丙○○之身上扣得：
    1.甲基安非他命1包（重量、純度見同附表編號(三)之1.）。
    2.丙○○持用之NOKIA6150型0000000000號行動電話1支（沒
      收時僅限於機體，不及門號）。
  (三)在丙○○駕駛之PG-3886號自用小客車內扣得：
    1.甲基安非他命14包（此14包安非他命，連同在丙○○身上
      扣得之1包安非他命，總淨重為483.3公克，平均純度百分
      之95，共取0.4公克供作化驗，總餘482.9公克）。
    2.含微量無法秤重之海洛因、甲基安非他命殘渣之電子秤1
      臺。
附表貳：
  (一)無毒品成分之白粉2包（合計淨重26.41公克）。
  (二)含微量無法秤重之海洛因之殘渣袋7只。
  (三)大麻煙草1袋（淨重0.56公克）。
  (四)削尖吸管4支。
  (五)現金6 萬1千6百元。
附表參：
  (一)海洛因2包（重量與附表壹編號(一)之1.同計）。
  (二)含微量無法秤重之海洛因、甲基安非他命殘渣之研磨機1臺
    。
  (三)分裝袋1大包。
附表肆：
  (一)放置附表壹編號(一)之1.海洛因之毒品包裝袋24只，放置附表
    參編號(一)海洛因之包裝袋2只，共26只（重40.01公克）。
  (二)放置附表壹編號(二)之1.甲基安非他命之包裝袋1只，放置附
    表壹編號(三)之1.甲基安非他命之包裝袋14只。


司法院資訊處製作；財團法人民間司法改革基金會備份。
